臺灣板橋地方法院刑事判決　　　　　　　　　　　　九十一年度易字第二六八五號
　　公　訴　人　臺灣板橋地方法院檢察署檢察官
　　被　　　告　甲○○　男　三.
右列被告因賭博等案件，經檢察官提起公訴（九十一年度偵字第八九二九、一五○一
三號），本院判決如左：
    主  文
甲○○共同連續違反未依電子遊戲場業管理條例規定辦理營利事業登記者，不得經營
電子遊戲場業之規定，處拘役伍拾玖日，如易科罰金，以參佰元折算壹日。如附表所
示之物均沒收。
    事  實
一、甲○○明知未依電子遊戲場業管理條例規定辦理營利事業登記者，不得經營電子
    遊戲場業，竟與丙○○（已結）基於概括犯意聯絡，未經申請許可，即基於經營
    電子遊戲場業及賭博之犯意，自九十年十月一日起，由甲○○提供電腦主機所改
    裝之「金錢豹」賭博性電子遊戲機一台（為小瑪莉變異體），擺放在丙○○所開
    設經營位於台北縣中和市○○路九五號「田倉超商」之公眾得出入之場所，供不
    特定人把玩，甲○○每月給付丙○○租金新台幣（下同）五千元，並自九十一年
    三月二十八日起，由丙○○以時薪九十元之代價，僱用與其等有犯意聯絡之丁○○（已結）擔任店員，由丁○○負責該電子遊戲機得分兌換物品事宜。其賭法以
    十元硬幣投入電腦主機孔投幣，每押一元為一分，螢幕上之跑燈如停於所押之處
    ，便中獎，一種分數乘倍數得分，最少可得二倍押分，最多可得一百倍。所得分
    數可兌換等值店內商品，沒有上限，如無得分，則投幣金額全數為機具取得。嗣
    於九十一年五月十一日二時十分許，賭客戊○○（已結）在該處把玩該遊戲機時
    ，為警當場查獲，並扣得電腦螢幕、主機、滑鼠、鍵盤、投幣器各一台，及賭資
    六千五百六十元。
二、甲○○與丙○○於為警查獲後，又承前同一犯意，自九十一年七月中旬某日起，
    由甲○○再次提供具有賭博性功能之電子遊戲機「金錢豹」機具一台，擺放在上
    址「田倉超商」之公眾得出入之場所，供不特定人把玩，並由丙○○以時薪九十
    元之代價，僱用其子乙○○（已結）為店員，負責該電玩開分、洗分及換取現金
    等事宜，機具玩法如前，所得由丙○○、甲○○五五分帳。嗣於九十一年八月十
    日晚間十時十五分許，戊○○再度到該超商內把玩「金錢豹」機具時，為警當場
    查獲，並扣得賭資五百元（起訴書誤載為六百元）及電腦螢幕、主機、滑鼠及鍵
    盤各一台。
三、案經臺北縣政府警察局中和分局報請臺灣板橋地方法院檢察署檢察官偵查起訴。
    理  由
一、被告甲○○於審理中未到庭，其於偵查中坦承未依電子遊戲場業管理條例辦理營
    利事業登記，擅自於該超商內擺設賭博性機具供不特定人把玩，但否認有賭博犯
    行，辯稱：我擺設機具在田倉超商，有付租金給丙○○，都是玩到完，沒換錢云
    云。
二、認定犯罪事實所憑之證據及理由：
  甲、有關事實欄一部分
  (一)被告丙○○於偵、審中均坦承有違反電子遊戲場業管理條例，未經許可，擅自於
    該超商內同意甲○○擺設賭博性機具「金錢豹」一台供不特定人把玩，並向甲○○收取每月租金五千元，且自九十一年三月二十八日起，以時薪九十元之代價，
    僱用丁○○擔任店員等事實。
  (二)被告丁○○於警訊、偵查中均坦承自九十一年三月二十八日開始受僱擔任店員，
    負責兌換硬幣供客人把玩機台，客人投硬幣把玩累積分數後可以兌換店裡東西，
    沒有上限，但不能換錢等情。
  (三)被告戊○○於偵審中坦承於九十一年五月十一日凌晨二時十分許在該處把玩該遊
    戲機時，為警當場查獲之事實。
  (四)有電腦螢幕、主機、滑鼠、鍵盤、投幣器各一台，及賭資六千五百六十元扣案可
    資佐證。
  (五)被告甲○○於偵查中坦承於該超商內擺設賭博性機具「金錢豹」一台供不特定人
    把玩，並按月給付被告丙○○租金五千元之事實。
  (六)被告甲○○與丙○○等人以上開「金錢豹」機具與賭客決定輸贏之方式，係以投
    幣開分押注，如押中則可贏得倍數不等之分數，而所贏分數可兌換等值財物，且
    沒有上限，若未押中則賭資悉歸機具取得，顯係純靠運氣，而具有射倖性，自屬
    賭博行為甚明。更何況，不論以金錢或具有一定經濟價值之財物，作為分數兌換
    之對價，又無上限，自屬刑法賭博罪所謂之「財物」。
  (七)因此，被告甲○○此部份犯行，應可認定。
  乙、有關事實欄二部分
  (一)被告丙○○於警訊中坦承第二次被查獲之機具，是與甲○○五五分帳一語；續於
    偵、審中也都供稱：第二次被查獲之機具，是甲○○趁其出國之際擺放在店內，
    賭客如贏的話，可以剩下分數換取同額現金一語。
  (二)被告乙○○於警訊、偵查及審理中先後坦承：甲○○和我們店方各分得電玩所得
    二分之一（即五五分帳），賭客如贏，可以換取同額現金，我是八月初才來店內
    上班，客人若要洗分兌換東西我都會先問我爸爸，我聽我爸爸說過可以換現金等
    情。
  (四)被告戊○○於偵審中坦承第二次違警查獲時在該處把玩該遊戲機之事實，並供稱
    ：我在今年六、七月間曾向店員換過一次現金三、四百元一語。
  (五)有賭資五百元、電腦螢幕、主機、滑鼠及鍵盤扣案可資佐證。
  (六)被告甲○○等人以上開「金錢豹」機具與賭客對賭，賭客可以所贏分數兌換等值
    現金，自屬賭博行為無疑。
  (七)因此，被告甲○○此部份賭博犯行，亦可認定。
二、論罪科刑：
  (一)被告甲○○所為，係犯刑法第二百六十六條第一項前段普通賭博罪，及違反電子
    遊戲場業管理條例第十五條之規定，應論以同條例第二十二條之未准登記經營電
    子遊戲場業罪。
  (二)被告甲○○與被告丙○○等人間，有犯意聯絡及行為分擔，為共同正犯。
  (三)被告甲○○先後多次違反電子遊戲場業條例、賭博犯行，均時間緊接，所犯又係
    構成要件相同之罪，顯各係基於概括之犯意反覆實施，均為連續犯，應依刑法第
    五十六條規定，各論以一罪並加重其刑
  (四)被告甲○○就犯上開二罪間，有方法結果之牽連關係，應從一重之未准登記經營
    電子遊戲場業罪處斷。
  (五)公訴人固認被告甲○○係犯同法第二百六十七條之常業賭博罪，惟被告甲○○僅
    在被告丙○○經營之便利商店擺放電動賭博機具「金錢豹」先後各一臺，且該台
    電動賭博機台擺放之位置是在商店角落，而兩次扣案之賭資分別僅為六千五百六
    十元、五百元，金額不多，依此台數、擺設位置及扣案金額以觀，顯然被告甲○○應無賴以維生、以賭博為常業之犯意。從而公訴人認被告甲○○係犯同法第二
    百六十七條之常業賭博罪，容有未當，惟起訴之基本事實同一，本院自得變更起
    訴法條。
  (六)爰審酌被告甲○○素行，本件擺設電動賭博機具先後各僅一台，所生危害非鉅，
    犯罪所得不多，及被告甲○○犯罪後態度等一切情狀，量處如主文所示之刑，並
    諭知易科罰金之折算標準。
  (七)第一次扣案之電腦螢幕、主機、滑鼠、鍵盤、投幣器各一台、賭資六千五百六十
    元，及第二次扣案之賭資五百元、電腦螢幕、主機、滑鼠及鍵盤各一台，均係當
    場賭博之器具及在賭檯之財物，不問屬於何人所有，併依刑法第二百六十六條第
    二項規定宣告沒收。
  (八)法院認為應科拘役、罰金或應諭知免刑或無罪之案件，被告經合法傳喚無正當理
    由不到庭者，得不待其陳述逕行判決，刑事訴訟法第三百零六條定有明文。被告
    甲○○經合法傳喚無正當理由不到庭，經本院認為應科拘役之判決，故不待其陳
    述逕行判決，附此敘明。
據上論論，依刑事訴訟法第二百九十九條第一項前段、第三百條、第三百零六條，電
子遊戲場業管理條例第二十二條，刑法第十一條前段、第二十八條、第五十六條、第
二百六十六條第一項、第二項、第五十五條、第四十一條第一項前段，罰金罰鍰提高
標準條例第一條前段、第二條，判決如主文。
本案經檢察官鄧媛到庭執行職務
中      華      民      國    九十一    年     十二     月      九      日
                                      台灣板橋地方法院刑事第三庭
                                          法  官  劉以全
右正本證明與原本無異
如不服本判決應於送達後十日內向本院提出上訴狀
                                          書記官  廖舜宜
中      華      民      國    九十一    年     十二     月      九      日
附錄本案論罪科刑法條全文：
電子遊戲場業管理條例第十五條：
未依規定辦理營利事業登記者，不得經營電子遊戲場業。
電子遊戲場業管理條例第二十二條：
違反第十五條規定者，處行為人一年以下有期徒刑、拘役或科或併科新臺幣五十萬元
以上二百五十萬元以下罰金。
刑法第二百六十六條
在公共場所或公眾得出入之場所賭博財物者，處一千元以下罰金，但以供人暫時娛樂
之物為賭博者，不在此限。（罰金數額已依罰金罰鍰提高標準條例提高為十倍）
當場賭博之器具與在賭檯或兌換籌碼處之財物，不問屬於犯人與否，沒收之。
附表：
１  第一次扣案之電腦螢幕、主機、滑鼠、鍵盤、投幣器各一台、賭資六千五百六十
    元。
２  第二次扣案之賭資五百元、電腦螢幕、主機、滑鼠及鍵盤各一台。
